【裁判字號】    99,易,1015
【裁判日期】    990531
【裁判案由】    竊盜
【裁判全文】
臺灣板橋地方法院刑事判決              99年度易字第1015號
公  訴  人  臺灣板橋地方法院檢察署檢察官
被      告  甲○○
上列被告因竊盜案件，經檢察官提起公訴（99年度偵字第6329號
、第6999號），被告於準備程序認罪，本院以簡式審判程序判決
如下：
    主  文
甲○○犯竊盜罪，處有期徒刑貳月，如易科罰金以新臺幣壹仟元
折算壹日；又犯竊盜罪，處有期徒刑貳月，如易科罰金以新臺幣
壹仟元折算壹日；又犯竊盜罪，處有期徒刑貳月，如易科罰金以
新臺幣壹仟元折算壹日。應執行有期徒刑伍月，如易科罰金以新
臺幣壹仟元折算壹日。
    事實及理由
一、按除被告所犯為死刑、無期徒刑、最輕本刑為三年以上有期
    徒刑之罪或高等法院管轄第一審案件者外，於第一次審判期
    日前之準備程序進行中，被告先就被訴事實為有罪之陳述時
    ，審判長得告知被告簡式審判程序之旨，並聽取當事人、代
    理人、辯護人及輔佐人之意見後，裁定進行簡式審判程序，
    刑事訴訟法第273 條之1 第1 項定有明文。經核本件被告甲
    ○○所犯係死刑、無期徒刑、最輕本刑為三年以上有期徒刑
    以外之罪，其於準備程序中就被訴事實為有罪之陳述，經法
    官告知簡式審判程序之旨，並聽取公訴人、被告之意見後，
    本院爰依首揭規定，裁定進行簡式審判程序，合先敘明。
二、本件犯罪事實：
    甲○○前於民國98年6 月至同年10月間，已犯有多次竊盜車
    輛及車內財物等案件，經本院分別判處拘役、有期徒刑等確
    定在案（現尚在監執行中，於本件不構成累犯）。詎其猶不
    知悔改，復基於意圖為自己不法所有之犯意，分別於(一)98年
    8 月7 日下午5 時許，在臺北縣蘆洲市○○街353 號前，見
    黃均生所有車號3G-1237 號自用小客車（價值約新臺幣＜下
    同＞5 萬元）停放該處，即趁無人注意之際，以其自備之鑰
    匙1 支（未扣案，已滅失），開啟車門侵入車內後，啟動竊
    取該車駛離，得手後供己代步使用。(二)98年8 月8 日上午9
    時許，復在臺北縣五股鄉○○路182 巷13號前，見梁宗榮所
    有車號9D-0436 號自用小客車停放該處，趁無人注意之際，
    持其上開鑰匙，轉動該車懸掛前後車牌之螺絲，拆卸竊取該
    車車牌2 面，得手後改懸掛於其上開竊得之3G-1237 號自用
    小客車上使用，以隱匿該車係失竊贓車，逃避警方查緝。嗣
    警方於98年8 月9 日晚上11時50分許，在臺北縣三重市○○
    路○ 段76巷3 號前，尋獲上開改掛9D-0436 號失竊車牌之3G
    -1237 號失竊贓車，經警在該車內蒐證，於該車副駕駛座下
    方尋得一黑松沙士汽水罐（起訴書誤載為「煙蒂」），並在
    該罐口採得唾液送驗後，查核得與另案採得之甲○○唾液之
    DNA-STR 型別相同，因而循線查得上開二情。(三)98年10月6
    日上午10時許，其騎乘所有車號YKD-538 號重型機車，行經
    臺北縣土城市○○路○ 段352 巷2 號前時，見登記張董碧蓮
    所有由其子張楊松所駕用之車號8C-4255 號自用小客貨車停
    放該處，即趁無人注意之際，以其上開自備鑰匙，開啟車門
    侵入車內後，徒手竊取張楊松所有放置在車內之白鐵電子秤
    1 台（價值約3,200 元）、白鐵器具1 批（含湯杓、鍋具等
    ，價值約4,300 元），得手後搬至其上開機車載離，於同日
    中午12時許，載至板橋市某處變賣得款400 元，供己花費殆
    盡。嗣經張楊松發覺遭竊，報警處理，經警調閱該處監視器
    錄影，循線查得上開機車車主係甲○○，因而查悉上情。案
    經臺北縣政府警察局蘆洲分局、張楊松訴由臺北縣政府警察
    局土城分局報請臺灣板橋地方法院檢察署檢察官偵查起訴。
三、本件證據：
    (一)被告於警詢、偵查、審理時之自白、被害人黃均生、梁宗
      榮、告訴人張楊松等於警詢之證述。
    (二)卷附之臺北縣政府警察局車輛尋獲電腦輸入單、被害人黃
      均生失竊車輛尋獲後勘察採證照片、臺北縣政府警察局蘆
      洲分局刑案現場勘察紀錄表暨證物清單、臺北縣政府警察
      局刑事案件證物採驗紀錄表、鑑驗書、贓物認領保管單、
      臺北縣政府警察局土城分局土城派出所受理刑事案件報案
      三聯單、監視器錄影翻拍照片、被告上開機車車籍資料等
      可稽。
四、核被告上開所為，犯罪事實(一)、(二)、(三)等部分，均係犯刑法
    第320 條第1 項之竊盜罪。其上開所犯三罪，犯罪時間相異
    ，被害對象不同，顯係基於各別犯意為之，應予分論併罰。
    爰審酌被告正值青壯，不思正途取得財物，屢為貪圖己利不
    法竊取他人財物，危害社會治安及被害人權益非淺，兼衡諸
    其前已有多次竊盜犯行、各罪再犯之動機、目的、方法、手
    段、所生危害、所獲不法利益及犯罪後之態度等一切情狀，
    各量處如主文所示之刑及諭知易科罰金之折算標準，並定其
    應執行之刑及諭知易科罰金之折算標準。至被告所有供犯上
    開各罪所用之鑰匙1 支，未經扣案且已滅失，業經被告陳明
    在卷，爰不依法並予宣告沒收，附此敘明。
五、依刑事訴訟法第273 條之1 第1 項、299 條第1 項前段、第
    310 條之2 、第454 條，刑法第320 條第1 項、第41條第1
    項前段、第51條第5 款，刑法施行法第1 條之1 第1 項、第
    2 項前段，判決如主文。
六、如不服本判決應於收受送達後十日內向本院提出上訴書狀，
    並應敘述具體理由；其未敘述上訴理由者，應於上訴期間屆
    滿後二十日內向本院補提理由書（均須按他造當事人之人數
    附繕本）「切勿逕送上級法院」。
本案經檢察官李超偉到庭執行職務
中    華    民    國    99    年    5     月    31    日
                      刑事第二庭  法  官  彭  全  曄
以上正本證明與原本無異。
                                  書記官  謝  雪  紅
中    華    民    國    99    年    5     月    31    日
附錄本案論罪科刑法條全文：刑法第320條
中華民國刑法第320條
（普通竊盜罪、竊佔罪）
意圖為自己或第三人不法之所有，而竊取他人之動產者，為竊盜
罪，處 5 年以下有期徒刑、拘役或 5 百元以下罰金。
意圖為自己或第三人不法之利益，而竊佔他人之不動產者，依前
項之規定處斷。
前二項之未遂犯罰之。

司法院資訊處製作；財團法人民間司法改革基金會備份。
